臺灣高等法院刑事判決　　　　　　　　　　　　　九十一年度上易字第一八七七號
　　上　訴　人　臺灣桃園地方法院檢察署檢察官
　　被　　　告　甲○○
右上訴人因被告竊盜案件，不服臺灣桃園地方法院九十一年度易字第三二五號，中華
民國九十一年三月二十七日第一審判決（起訴案號：臺灣桃園地方法院檢察署九十年
度偵字第一六五九五號）提起上訴，及臺灣桃園地方法院檢察署移送本院併辦（併辦
案號：九十一年度偵字第九九三九號），本院判決如左：
    主  文
原判決撤銷。
甲○○共同連續於夜間侵入住宅竊盜，累犯，處有期徒刑年。
    事  實
一、甲○○前有二次竊盜前科，其中於民國八十四年間，因竊盜案件，經原審法院以
    八十五年度易字第五七一號判處有期徒刑十月確定，並於八十六年七月十一日縮
    短刑期執行完畢，仍不知悔改，復意圖為自己不法之所有，基於概括犯意，或甲○○與綽號「阿光」之古慶光（另案由原審法院審理）二人基於犯意聯絡，或甲○○與劉智文（另案由原審法院審理）基於犯意聯絡，或由甲○○單獨，先後於
    附表所示時、地，以附表所示方法，竊取己○○等人如附表所示財物（行為人、
    犯罪時、地、方法、竊得財物、被害人均詳如附表）。嗣於九十年九月二十四日
    十七時五十分許，警方持台灣桃園地方法院檢察署檢察官核發之搜索票，前往桃
    園縣中壢市○○路○段三二一巷三九弄三二衖十五號向文祥住處，查獲向文祥（
    另案審理），並扣得海洛因六．二公克、安非他命十．六公克、空塑膠袋六十八
    個、吸食器一組、玻璃試管二支、電子秤一台、照相機二台、行動電話六支、監
    視器一組、行動電話ＩＣ晶片一張、十元面額港幣一張，另在向文祥所駕駛之車
    牌號碼Ｇ九－五二一八號自用小客貨車內扣得行動電話（ＮＯＫＩＡ八二一０）
    一支、千元偽鈔六張、相機（ＣＡＮＯＮ）一台、董乃仁身分證及汽車行車執照
    各一張、包淑櫻汽車駕照一張，因向文祥供稱上開十元面額港幣係劉智文所贈，
    而易利信ＰＦ七六八號、紅色摩扥羅拉ＣＤ九二八行動電話二支係劉智文委修，
    經警於九十年九月二十六日十六時持台灣桃園地方法院檢察署拘票，前往中壢市
    ○○街二巷十號拘提劉智文到案，並於同日十六時三十分許附帶在劉智文上開住
    處執行搜索，扣得與本案無關之摻有微量海洛因夾鍊袋一個、注射過針筒一支、
    吸管二支，劉智文並供出上開易利信行動電話一支、十元面額港幣係其與甲○○
    於附表編號五所示時地竊得，警方乃循線於九十年九月二十七日十七時許，在中
    壢市○○○街三五號將甲○○拘提到案，並在甲○○前開住處查扣得使用過之針
    筒一支、五元美鈔五張、一元美鈔十六張、五十元三張新加坡幣、十元、二元、
    一元新加坡幣各一張、二十元港幣三張、一千元韓幣三張、一百元泰幣一張、一
    百元菲律賓幣一張、五千元印尼幣一張、紀念金幣一枚、龍銀九枚、台灣紀念幣
    一枚、摩扥羅拉ＬＦ二０００（序號0000000000000000號）行
    動電話一支。
二、案經內政部警政署刑事警察局移送臺灣桃園地方法院檢察署檢察官偵查起訴，暨
    內政部警政署刑事警察局移送台灣桃園地方法院檢察署移請併辦。
    理  由
一、訊據被告甲○○對於右開事實坦承不諱，核與共同被告劉智文於警方調查、檢察
    官偵查及原審審理時供稱：「我是於今年九月初某日五時許，與甲○○開著他的
    三菱牌Ｖ五－三六五九號自小客發現那家茶行鐵捲半開著，便由我負責把風，他
    進入戶內偷得鐵捲門的遙控器後，我們就先行離開了，經過十五分鐘後，我們繞
    回來，發現屋主駕著白色自小客離家外出，我們便用遙控器打開鐵捲門入內偷東
    西，進去後，姜某要我在客廳等，他則在客廳及一樓後面房間內搜括財物，大約
    經過十分鐘後，我們就開著車走省道往新屋方向離開了」、「我分到新台幣一千
    元及易利信手機乙支，其餘的有一些姜某拿走一些沿路就丟掉了，．．．」、「
    ．．．，但我知道他（甲○○）還有一個共同犯案搭檔綽號叫『阿光』，．．．
    」、「與（姜智）鋒一起去偷『雪灰柔』之車，我開（姜智）鋒車載（姜智）鋒
    去，趁門沒關進去，．．．」、「．．．，那音響是『雪灰柔』該台車車上音響
    ，．．．，有與（姜智）鋒在大園偷『雪灰柔』車，他（甲○○）與（古慶）光
    偷ＢＭＷ車鑰匙是寄放我處，．．．」、「（Ｖ三－九八二五號自用小客車是否
    你與被告一起去偷？）是，是我把風，他下手，．．．」、「（是否與被告一起
    到乙○○家行竊？）是」等語（見九十年度偵字第一六五九五號卷第十一頁反面
    、第十二頁正面、反面，九十年度偵字第一八一一九號卷九十年十一月二十六日
    訊問筆錄、九十年十二月十日訊問筆錄，原審卷第四三頁、第四五頁）相符，並
    經被害人己○○、戊○○、丙○○、乙○○於警方調查時，被害人丁○○○於警
    方調查、本院調查時指述失竊情節甚明。雖共同被告古慶光否認有與被告共同於
    附表編號一、四所示時地共同行竊（九十年度偵字第一八一一九號卷九十年十二
    月十日訊問筆錄），惟此部分古慶光如何騎乘機車搭載被告前往前揭地點，又如
    何由被告下手竊取ＬＯ－五三八七號自用小客車、ＥＰ－五七三六號自用小客車
    乙節，已據被告於原審審理時坦承在卷（見原審卷第四二頁、第四四頁），共同
    被告劉智文亦稱：被告與古慶光將竊得之ＥＰ－五七三六號車鑰匙寄放伊處等情
    ，堪認附表編號一、四犯行係被告與古慶光所為。此外，復有贓物認領保管單三
    紙（見九十年度偵字第一六五九五號卷第二三頁、第四九頁反面、第五三頁反面
    ）、內政部警政署刑事警察局扣押物品目錄表（見前揭偵查卷第二九頁至第三０
    頁）、車輛竊盜、車牌失竊資料個別查詢報表－查詢車輛認可資料三紙（存九十
    年度偵字第一八一一九號卷）、贓證物品清單等在卷可稽，本件事證明確，被告
    竊盜犯行足堪認定，應予依法論科。
二、查桃園地區九十年六月二十九日日出時刻為五時零八分，九十年九月五日日出時
    刻則為五時三十七分，此有中華民國九十年桃園地區日出日沒時刻表在卷可憑，
    是被告甲○○與共同被告劉智文於該日五時三十分許侵入丁○○○位於桃園縣中
    壢市○○路○段二二０二號之住宅行竊，即非夜間行竊。另被告甲○○與共同被
    告劉智文於九十年九月五日五時許侵入乙○○位於桃園縣楊梅鎮○○路十三號住
    宅，係於夜間而犯之。核被告甲○○所為，附表編號一至四等部分均係犯刑法第
    三百二十條第一項之竊盜罪，附表編號五之部分係犯刑法第三百二十一條第一項
    第一款之夜間侵入住宅竊盜罪。被告與古慶光二人就附表編號一、四等犯行有犯
    意聯絡、行為分擔，均為共同正犯。被告就附表編號二、五犯行與劉智文有犯意
    聯絡、行為分擔均為共同正犯。又被告先後五次竊盜犯行，時間緊接，手法相近
    ，所犯又係基本犯罪構成要件相同之罪，顯基於概括犯意反覆為之，均為連續犯
    ，應以一情節較重之夜間侵入住宅竊盜罪論處，並依刑法第五十六條之規定加重
    其刑。被告於八十四年間因竊盜案件，經原審法院判處有期徒刑十月確定，於八
    十六年七月十一日縮短刑期執行完畢，此有本院被告全國前案紀錄表一紙可按，
    其於受有期徒刑執行完畢後五年內再犯本件有期徒刑以上之刑之罪，為累犯，應
    依刑法第四十七條之規定，遞加重其刑。
三、併辦意旨（台灣桃園地方法院檢察署九十一年度偵字第九九三九號）略以：被告
    於八十九年間，與劉智文共同在桃園縣中壢市○○路竊取無線電等物，因認被告
    另涉犯有刑法第三百二十條第一項竊盜罪嫌。按犯罪事實應依證據認定之，無證
    據不得推定其犯罪事實，刑事訴訟法第一百五十四條定有明文。又刑事訴訟法上
    所謂認定犯罪事實之證據，係指足以認定被告確有犯罪行為之積極證據而言，該
    項證據自須適合於被告犯罪事實之認定，始得採為斷罪資料，如未能發現相當證
    據，或證據不足以證明，自不得以推測或擬制之方法，以為裁判基礎（最高法院
    二十九年上字第三一０五號、四十年台上字第八六號判例參照）。訊據被告甲○○堅決否認有此部份竊盜犯行，辯稱：伊未竊取無線電等語。經查：被告雖曾於
    警、偵訊時自白行竊，其供稱：「在中壢、大園一帶我和劉智文曾幾次一起偷大
    卡車和砂石車上的無線電，拿到的無線電都拿到中壢民權路的『上格無線電器行
    』去賣給綽號『黑狗仔』老闆，其中一次賣得一萬元，我和劉某各分得五千元」
    、「．．．。另與（劉智）文在九十年七、八月．．．在大園偷一、二台無線電
    。．．．所偷無線電都交（劉智）文處理，只有一次與（劉智）文到（許新）維
    處去賣，該次只賣一個無線電二千元，一人分一千元，．．．（劉智）文與我偷
    無線電有數次，．．．」等語（見九十年度偵字第一八一一九號卷九十年九月二
    十八日偵訊（調查）筆錄、九十年十二月十日訊問筆錄）；共同被告劉智文於警
    、偵訊中則供稱：「．．．，曾單獨偷過卡車內無線電四、五次，偷得的東西都
    拿到位於中壢市○○路○段六八號的『上格無線電器行』去賣，每台單頻的可賣
    二千元，雙頻的可賣五千元，．．．」、「偷之無線電只賣一次給（許新）維二
    千元，．．．」等語（見九十年度偵字第一八一一九號卷九十年九月二十六日偵
    訊（調查）筆錄、九十年十二月十日訊問筆錄），被告稱多次與劉智文行竊無線
    電，而劉智文確稱係伊單獨竊取，彼等所述並不一致。且參諸被告前揭自白行竊
    之內容，其對於行竊之犯罪時間、地點、被害人及所竊得之財物種類、數量等等
    ，均語焉不詳，且亦未自白於八十九年間與劉智文共同行竊無線電。被告之自白
    是否與事實相符，實有再深入調查必要。同案被告許新維於警偵訊中亦供稱：「
    我沒看過劉智文，更不認識他，甲○○我也不認識，不過他曾於八十九年十一月
    間拿乙支手持無線電來讓我修理，後來他聲稱他要當兵，便將該手持無線電以一
    千元的代價賣給我」、「不認識（劉智）文，未見過（劉智）文，不可能向（劉
    智）文收購何物。（姜智）鋒見過，但不知其名，他手機給我修理，未曾至我店
    裡賣過東西，．．．，八十七年賣給我中古無線電，．．．」等語（見前揭偵查
    卷九十年十月十八日偵訊（調查）筆錄、九十年十二月十日訊問筆錄），前後所
    供不一，且無證據證明被告於八十九年十一月間送修之無線電，係被告竊盜所得
    ，況亦無該無線電扣案可資佐證。又既未查扣無線電等物品，故自查獲迄今，均
    無法查出被害人為何人等事實，亦即是否有被害人，已無從調查明確。再者，竊
    盜罪之被害人雖有因失竊財物不多、不願張揚或其他原因而未報案者，然若謂每
    一被害人均未報案，亦與常情不合。本案係由內政部警政署刑事警察局查獲，被
    告且自白在桃園縣中壢市、大園鄉一帶行竊達無線電多次，按理應可依被告自白
    之犯罪手法，及銷贓之管道，逐一通知被害人前往指認，並帶同被告至行竊地點
    查證。然本案竟未有任何一件無線電可供指證？況被告若確曾行竊，亦無不帶同
    警察前往現場查證之理。本件竟無任何查證、比對資料，實啟人疑竇。被告之自
    白是否與事實相符，實不能無疑。自不得以被告前揭有瑕疵之自白即率以竊盜罪
    相繩。此外，復查無其他積極證據足資證明被告甲○○有此部分竊盜犯嫌，與前
    開起訴論罪科刑部分無連續犯之裁判上一罪關係，自應退回檢察官另行偵處，附
    此敘明。
四、原審審理結果據以論罪科刑固非無見，惟按刑法第三百二十一條第一項第一款稱
    「夜間」者，係指日出前、日沒後之時間而言（刑事訴訟法第一百條之三第三項
    參照）。查本件被告於附表編號二竊盜時間，據被告及被害人丁○○○供（陳）
    稱為九十年六月二十九日上午五時三十分許，而該日桃園地區之日出時間為上午
    五時零八分，日落時間為下午六時四十九分」，有臺灣地區日出日沒時刻表乙紙
    附卷可稽，足認被告行竊之時間九十年六月二十九日上午五時三十分許屬於白日
    時間，乃原判決論被告以刑法第三百二十一條第一項第一款之夜間侵入住宅竊盜
    罪，尚有未洽。公訴人提起上訴，認被告於八十九年間，與劉智文共同在桃園縣
    中壢市○○路竊取無線電等物，為連續犯，屬裁判上一罪，應併予斟酌審判，固
    無理由，然原判決既有前揭可議之處，自應由本院將原判決撤銷改判。爰審酌已
    有竊盜前科，有前開前案紀錄表可查，竟不知悔改，以闖空門等方式行竊，由是
    顯見前開刑罰之執行，對之毫無警惕之效，顯見惡性深重，其所用之行竊車輛、
    日間、夜間侵入住宅等手段，較之一般竊盜行為情節為重，對被害人心理造成之
    恐懼甚鉅，及竊取物品之種類、價值，因而造成被害人之損害，與犯罪後之態度
    等一切情狀，量處如主文第二項所示之刑，以示儆懲。
據上論斷，應依刑事訴訟法第三百六十九條第一項前段、第三百六十四條、第二百九
十九條第一項前段，刑法第二十八條、第五十六條、第三百二十一條第一項第一款、
第四十七條，判決如主文。
本案經檢察官曾忠己到庭執行職務。
中      華      民      國      九十一      年      八    月    十六    日
                              臺灣高等法院刑事第六庭
                                  審判長法  官  陳  春  秋
                                        法  官  王  麗  莉
                            法  官  徐  培  元
右正本證明與原本無異。
不得上訴。
                                        書記官  陳  建  邦
中      華      民      國     九十一   年     八       月    十六      日
附錄    本判決論罪科刑法條：
刑法第三百二十一條
犯竊盜罪而有左列情形之一者，處六月以上五年以下有期徒刑：
一、於夜間侵入住宅或有人居住之建築物、船艦或隱匿其內而犯之者。
二、毀越門扇、牆垣或其他安全設備而犯之者。
三、攜帶兇器而犯之者。
四、結夥三人以上而犯之者。
五、乘火災、水災或其他災害之際而犯之者。
六、在車站或埠頭而犯之者。
前項之未遂犯罰之。
附表：
┌──┬────┬────┬───┬────┬────┬──┬─────┐
│編號│犯罪時間│犯罪地點│被害人│犯罪方法│竊得財物│共犯│所犯法條  │
├──┼────┼────┼───┼────┼────┼──┼─────┤
│一  │八十九年│新竹市中│己○○│由古慶光│ＬＯ－五│古慶│刑法第三百│
│    │十二月初│華路二段│（登記│騎機車載│三八七號│光在│二十條第一│
│    │白日    │二六號前│所有人│甲○○至│賓士車一│門外│項        │
│    │        │        │為蕭麗│己○○住│輛      │把風│          │
│    │        │        │芬）  │處門前，│        │    │          │
│    │        │        │      │見門未關│        │    │          │
│    │        │        │      │即由姜智│        │    │          │
│    │        │        │      │鋒侵入（│        │    │          │
│    │        │        │      │侵入住宅│        │    │          │
│    │        │        │      │未據告訴│        │    │          │
│    │        │        │      │），先竊│        │    │          │
│    │        │        │      │取鑰匙，│        │    │          │
│    │        │        │      │再竊門外│        │    │          │
│    │        │        │      │之車。  │        │    │          │
├──┼────┼────┼───┼────┼────┼──┼─────┤
│二  │九十年六│中壢市民│莊謝梅│甲○○侵│Ｖ三－九│劉智│刑法第三百│
│    │月廿九日│權路三段│桂    │入被害人│八二五號│文在│二十條第一│
│    │上午五時│二二０二│      │住宅（侵│ＮＩＳＳ│門外│項        │
│    │卅分許  │號      │      │入住宅部│ＡＮ小客│把風│          │
│    │        │        │      │分未據告│車（並竊│    │          │
│    │        │        │      │訴），先│取車內音│    │          │
│    │        │        │      │竊取鑰匙│響、電視│    │          │
│    │        │        │      │，再竊取│、備胎一│    │          │
│    │        │        │      │屋外之車│個、人民│    │          │
│    │        │        │      │。      │幣三千元│    │          │
│    │        │        │      │        │、海釣釣│    │          │
│    │        │        │      │        │具三支）│    │          │
│    │        │        │      │        │。      │    │          │
│    │        │        │      │        │        │    │          │
├──┼────┼────┼───┼────┼────┼──┼─────┤
│三  │九十年七│平鎮市振│戊○○│趁被害人│手機一支│無  │刑法第三百│
│    │月十七日│興路邊  │      │酒醉在車│、皮包一│    │二十條第一│
│    │凌晨一時│        │      │內睡覺時│只（內有│    │項        │
│    │許      ｜        │      │打開車門│新台幣一│    │          │
│    │        │        │      │竊取。  │萬元、身│    │          │
│    │        │        │      │        │分證、健│    │          │
│    │        │        │      │        ｜保卡、信｜    ｜          ↑
│    │        │        ｜      ｜        ｜用卡、駕｜    ｜          ↑
｜    ｜        ｜        ｜      ｜        ｜照、金融｜    ｜          ｜
｜    ｜        ｜        ｜      ｜        ｜卡）。  ｜    ｜          ｜
├──┼────┼────┼───┼────┼────┼──┼─────┤
│四  │九十年八│大園鄉大│丙○○│車未熄火│ＥＰ－五│古慶│刑法第三百│
│    │月二日中│仁二街七│（車主│，趁機開│七三六號│光騎│二十條第一│
│    │午十二時│號前    │登記為│離      │ＢＭＷ小│機車│項        │
│    │五十分許│        │賴秀蓮│        │客車一輛│載姜│          │
│    │        │        │）    │        │（並竊走│智鋒│          │
│    │        │        │      │        │車內之小│至現│          │
│    │        │        │      │        │孩衣服四│場，│          │
│    │        │        │      │        │、五件）│由姜│          │
│    │        │        │      │        │        │智鋒│          │
│    │        │        │      │        │        │下手│          │
├──┼────┼────┼───┼────┼────┼──┼─────┤
│五  │九十年九│楊梅鎮永│乙○○│甲○○與│富邦銀行│劉智│刑法第三百│
│    │月五日凌│美路十三│      │劉智文共│金融卡二│文  │二十一條第│
│    │晨五時許│號      │      │同侵入被│張、慶豐│    │一項第一款│
│    │夜間    │        │      │害人住宅│銀行金融│    │          │
│    │        │        │      │，先竊取│卡一張、│    │          │
│    │        │        │      │大門遙控│郵局提款│    │          │
│    │        │        │      │器離去，│卡一張、│    │          │
│    │        │        │      │待被害人│身分證一│    │          │
│    │        │        │      │開車外出│紙、健保│    │          │
│    │        │        │      │又潛回該│卡一紙、│    │          │
│    │        │        │      │屋，共同│駕照一紙│    │          │
│    │        │        │      │入內行竊│、百貨公│    │          │
│    │        │        │      │。      │司記帳卡│    │          │
│    │        │        │      │        │一張、護│    │          │
│    │        │        │      │        │照一本、│    │          │
│    │        │        │      │        │台胞證一│    │          │
│    │        │        │      │        │本、日元│    │          │
│    │        │        │      │        │七萬元、│    │          │
│    │        │        │      │        │美金八十│    │          │
│    │        │        │      │        │元、新台│    │          │
│    │        │        │      │        │幣一萬一│    │          │
│    │        │        │      │        │千元、手│    │          │
│    │        │        │      │        │錶四支、│    │          │
│    │        │        │      │        │行動電話│    │          │
│    │        │        │      │        │二支    │    │          │
└──┴────┴────┴───┴────┴────┴──┴─────┘
